【裁判字號】    97,易緝,33
【裁判日期】    970630
【裁判案由】    詐欺
【裁判全文】
臺灣桃園地方法院刑事判決              97年度易緝字第33號
公  訴  人  臺灣桃園地方法院檢察署檢察官
被      告  甲○○
上列被告因詐欺案件，經臺灣板橋地方法院檢察署檢察官提起公
訴（臺灣板橋地方法院檢察署95年度偵字第10152 號、第26772
號、第28314 號），經臺灣板橋地方法院移轉管轄，被告於本院
通常程序審理中自白犯罪，本院改依簡式審判程序審理，檢察官
復聲請協商判決，經本院為協商判決如下：
    主  文
甲○○幫助意圖為自己不法之所有，以詐術使人將本人之物交付
，處有期徒刑肆月，如易科罰金，以銀元參佰元（即新臺幣玖佰
元）折算壹日，減為有期徒刑貳月，如易科罰金，以銀元參佰元
（即新臺幣玖佰元）折算壹日。
    事實及理由
一、犯罪事實：
    甲○○明知依一般社會生活之通常經驗，本可預見將帳戶提
    供不相識之人使用，可能幫助犯罪集團作為不法收取他人款
    項之用，竟仍不違其本意，基於幫助詐欺之不確定故意，於
    民國94年間見報載高價收購帳戶之分類廣告，依報載之電話
    連絡後，與陳國豊、林明達、周松霖、許惟淇（已由臺灣高
    等地方法院95年度上訴字第4743號判決）為首之帳戶收購集
    團成員聯繫後，於94年9 月15或16日某時將其在94年9 月14
    日開立之郵局0000000-0000000 號帳戶及另一個不詳銀行帳
    戶之存摺、金融卡及密碼，以新臺幣（下同）3000元之代價
    ，在桃園縣平鎮市育達商職門口提供予陳國豊、林明達、周
    松霖、許惟淇為首之收購帳戶集團人員，再由陳國豊等人將
    其之帳戶轉售予詐騙集團，以此方式幫助詐騙集團掩飾並取
    得詐欺所得財物，嗣該詐騙集團成員於94年10月6 日上午8
    時50分許，以電話向乙○○詐稱投資買賣健康食品，半年後
    紅利對分，可將投資金額全數退還為由，使乙○○陷於錯誤
    ，於94年10月6 日上午9 時30分許在花蓮縣瑞穗鄉郵局匯款
    21萬4500元至上開甲○○之郵局帳戶，隨即由該詐騙集團成
    員將上述匯款提領一空。嗣經乙○○發覺受騙，報警處理，
    始查知上情。
二、證據：
  (一)被告甲○○之自白。
  (二)被害人乙○○警詢之證述。
  (三)郵局國內匯款執據1 紙。
  (四)被告甲○○郵政存簿儲金立帳申請書、印鑑證明、客戶歷史
    交易清單各1 紙。
三、本件經檢察官與被告甲○○於審判外達成協商之合意且被告
    已認罪，其合意內容為：被告願受科刑範圍為有期徒刑4 月
    之宣告，再依中華民國96年罪犯減刑條例減為有期徒刑2 月
    （被告前於96年8 月17日經本院通緝，於97年5 月8 日為警
    查獲，並非中華民國96年罪犯減刑條例第5 條不得減刑之情
    形。）。經查前述協商合意並無刑事訴訟法第455 條之4 第
    1 項所列情形之一，檢察官聲請改依協商程序而為判決，本
    院爰不經言詞辯論，於協商合意範圍內為協商判決。
四、附記事項：
    被告所提供他人使用之郵局帳戶雖係被告提供充為幫助該詐
    欺集團行騙所用，惟該存摺、金融卡均未扣案，且依一般金
    融機構與客戶之契約，金融卡、存摺係由金融機構提供予客
    戶使用，於客戶結清帳戶時，存摺由金融機構於該存摺註記
    作廢後客戶始得留存等情觀之，上開所申辦之金融機構存摺
    、金融卡之所有權應仍屬金融機構所有，故不予宣告沒收，
    附此敘明。
五、協商判決除有刑事訴訟法第455 條之4 第1 項第1 款於本訊
    問程序終結前，被告撤銷協商合意或檢察官撤回協商聲請者
    ；第2 款被告協商之意思非出於自由意志者；第4 款被告所
    犯之罪非第455 條之2 第1 項所定得以協商判決者；第6 款
    被告有其他較重之裁判上一罪之犯罪事實者；第7 款法院認
    應諭知免刑或免訴、不受理者情形之一，及違反同條第2 項
    「法院應於協商合意範圍內為判決；法院為協商判決所科之
    刑，以宣告緩刑或2 年以下有期徒刑、拘役或罰金為限」之
    規定者外，不得上訴。
六、應適用之法條：刑事訴訟法第455 條之4 第2 項、第455 條
    之8 、第299 條第1 項前段、第273 條之1 第1 項，95年7
    月1 日修正施行後刑法第2 條第1 項前段、刑法第339 條第
    1 項、95年7 月1 日修正施行後刑法第30條第1 項前段、第
    2 項、95年7 月1 日修正施行前刑法第41條第1 項前段，刑
    法施行法第1 條之1 第1 項、第2 項前段、修正前罰金罰鍰
    提高標準條例第2 條，中華民國96年罪犯減刑條例第2 條第
    1 項第3 款、第7 條、第9 條。
七、如有前述例外得上訴之情形，又不服本件判決，得自收受判
    決送達之日起10日內，向本院提出上訴書狀，上訴於第二審
    法院。
八、本案經檢察官徐文豪到庭執行職務。
中   華   民   國    97    年     6     月     30      日
                    臺灣桃園地方法院刑事第四庭
                              法  官    蘇昭蓉
以上正本證明與原本無異。
如有前述例外得上訴之情形，又不服本件判決，得自收受判決送
達之日起10日內，向本院提出上訴書狀，上訴於第二審法院。
                              書記官    黃俊燁
中    華    民    國    97    年    6     月    30    日
附錄本案論罪科刑法條：
中華民國刑法第339條（普通詐欺罪）
意圖為自己或第三人不法之所有，以詐術使人將本人或第三人之
物交付者，處5 年以下有期徒刑、拘役或科或併科1 千元以下罰
金。
以前項方法得財產上不法之利益或使第三人得之者，亦同。
前二項之未遂犯罰之。


司法院資訊處製作；財團法人民間司法改革基金會備份。
